臺灣臺南地方法院刑事判決　　　　　　　 93年度訴字第693號
公　訴　人　臺灣台南地方法院檢察署檢察官
被　　　告　乙○○　男　30歲.
選任辯護人　莊美貴律師
上列被告因違反毒品危害防制條例案件，經檢察官提起公訴（93
年度偵字第5191號），本院判決如下：
    主  文
乙○○無罪。
    理  由
一、公訴意旨略以：乙○○基於意圖營利之概括犯意，自93年1
    月間某日起至93年5月11日止，連續在臺南市東區文化派出
    所對面三皇三家餐飲店等處，以每包新臺幣（下同）1,000
    元之價格，販賣第二級毒品安非他命予甲○○，至少三次。
    因認被告涉犯違反毒品危害防制條例第4條第2項販賣第2級
    毒品罪嫌。
二、按犯罪事實，應依證據認定之，無證據不得推定其犯罪事實
    ，又不能證明被告犯罪者，應諭知無罪之判決，刑事訴訟法
    一百五十四條、第三百零一條第一項分別定有明文。公訴人
    認被告涉犯販賣第二級毒品罪嫌，無非係以證人甲○○、王
    敏鈺及秘密證人Ａ之指述為主要認定依據。惟查：
  (一)訊據被告乙○○堅決否認有何販賣第二級毒品罪行，辯稱：
    並未販賣安非他命予甲○○或其他人，亦未幫王敏鈺送過安
    非他命給甲○○。案發當日，伊是要開車還王敏鈺所以才會
    到龍城飯店等語。
  (二)有關秘密證人Ａ指述曾親耳聽見甲○○打電話給被告購買安
    非他命部分之指述部分，具有重大瑕疵，尚不足採信：
    1.秘密證人Ａ於偵查中證稱：「有一次我和『志明』（按指
      甲○○）一起在龍城飯店時，我親耳聽到『志明』與乙○
      ○通電話，當時『志明』向乙○○調一千元或一千五百元
      之安非他命，但交易地點不詳」云云（偵查卷第62頁參照
      ）。就被告與甲○○間交易安非他命一千元或一千五百元
      乙節供述綦詳。惟嗣後翻異其詞，於本院中證稱：「我有
      聽到乙○○與甲○○約定地點見面，但沒說多少錢，我也
      不清楚他們約定地點要做何事。」（本院94年5月10日審
      理筆錄參照）。或證稱：「我供出乙○○是因我說我有聽
      到甲○○與乙○○通電話，甲○○叫乙○○拿安非他命給
      她，但我沒聽到錢的事」（本院94年5月10日審理筆錄參
      照）。秘密證人Ａ在偵查中指述兩人交易安非他命一千元
      或一千五百元，惟不知交易地點；在審理中或證稱不知兩
      人約在何處做何事，或證稱兩人約定地點交易安非他命，
      但未聽見金錢約定云云。其前後指述不一，已見瑕疵。
    2.證人甲○○於警訊中證稱：「我是在93年5月6日上午先向
      王敏鈺購買毒品，由乙○○送貨給我，他並稱以後購買毒
      品可直接找他，且留下聯絡電話0000000000、0000000000
      給我，我於當日下午就開始向乙○○購買安非他命，連續
      四天共購買過四次，交易地點是在台南市文化派出所對面
      三皇三家餐飲店前」（警卷第21頁參照）。與其於偵查中
      所證：「我自93年1月就開始跟乙○○買毒品了」（偵查
      卷第24頁參照）等語不符。且93年5月6日以後，甲○○與
      乙○○之間，固曾於5月8日及5月9日有過兩次電話通聯，
      有甲○○之電話雙向通聯紀錄一份在卷可稽（偵查卷第28
      頁參照），此亦與甲○○上開連續4日以電話向乙○○購
      買毒品不符。
    3.警方於93年5月11日查獲甲○○當日，曾扣得甲○○所有
      購自王敏鈺之安非他命兩包（含袋總重1.2公克），業據
      甲○○供承在卷（警卷第13頁、第18頁；本院94年7月5日
      審理筆錄參照），並有內政部警政署刑事警察局鑑驗通知
      書影本1紙附卷可稽。另93年5月11日下午3時許，甲○○
      更介紹綽號「進仔」之男子向王敏鈺購買安非他命，亦為
      甲○○所供承（警卷第17頁參照），並有監聽譯文在卷可
      稽（警卷第30頁參照）。甲○○遭查獲當日之安非他命既
      係來自王敏鈺，並且介紹他人向王敏鈺購買毒品，顯見甲
      ○○安非他命來源應係王敏鈺，而非乙○○。甲○○於本
      院亦證稱：「我認識王敏鈺以後，毒品來源都是來自王敏
      鈺」（本院94年7月5日審理筆錄參照），益足徵之。甲○
      ○於偵查中指稱伊自93年5月6日起連續4天向乙○○購買
      安非他命4次，顯非可採。
  (三)有關證人王敏鈺指述被告曾於93年5月6日受託交付安非他命
    予甲○○乙節，亦不足採：
    1.證人甲○○固曾於警訊中證稱：「我是在93年5月6日上午
      先向王敏鈺購買毒品，由乙○○送貨給我」（警卷第21頁
      參照）。於本院則證稱：「（檢察官問：是否有王敏鈺不
      在場，而由乙○○單獨交付毒品給你？）沒有。」「（審
      判長問：王敏鈺說5月6日當天曾經請乙○○一個人送安非
      他命給你，是否屬實？）沒有，王敏鈺送藥給我的時候，
      都是跟乙○○一起來的」（本院94年7月5日審理筆錄參照
      ）。證人甲○○前後供述不一，已難憑信。
    2.證人王敏鈺固曾於本院93年度訴字第686號一案審理時，
      指稱曾於93年5月6日上午託乙○○交付安非他命予甲○○
      云云（本院審理卷第83頁參照）。於本案審理時亦稱：「
      我是於93年5月6日在我租屋處叫乙○○打電話給甲○○，
      要他拿安非他命給甲○○，由他們二人自己去聯絡」（本
      院卷第124頁參照）。惟乙○○與甲○○於93年5月6日並
      無電話通聯紀錄，有上開甲○○之電話雙向通聯紀錄一份
      在卷可稽（偵查卷第28頁參照），證人甲○○與王敏鈺上
      開證述，是否屬實，已有可疑。此外，證人甲○○於偵查
      中所證：「乙○○都是幫小鈺送貨比較多．．．我有時打
      小玉手機，有時打乙○○手機，但大部分都是乙○○交貨
      給我」（偵查卷第12頁反面、第24頁參照）。依甲○○所
      證，王敏鈺託乙○○交付安非他命予甲○○，應有多次。
      惟王敏鈺卻於本院證稱：「（問：除了93年5月6日那次外
      ，你有無透過乙○○送安非他命給甲○○？）沒有」（本
      院94年7月5日審理筆錄參照）。證人甲○○與王敏鈺所證
      ，亦相矛盾。
    3.證人王敏鈺於警、偵訊中原未證述曾於93年5月6日託乙○
      ○送安非他命予甲○○，迄王敏鈺於本院93年度訴字第68
      6號一案審理時，檢察官提示甲○○警訊筆錄並告以甲○
      ○曾為上開證述，王敏鈺始證稱：「確實有這件事，不過
      我覺得我請乙○○幫忙拿毒品，應該不是共同販賣」（本
      院卷第82頁反面參照）。惟甲○○警訊之證詞既不可採，
      王敏鈺上開證詞，應係附和甲○○所為之證詞，並不足採
      。
  (四)有關秘密證人Ａ指述亦有甲○○以外之其他人向被告購買安
    非他命乙節，並無其他佐證足資證明，尚非可採：查秘密證
    人Ａ於偵查中指述；「我還有聽到其他人打電話找乙○○，
    約在中華東路千越加油站旁ＴＯＭ熊遊藝場交易」云云（偵
    查卷第62頁反面參照）。惟被告否認其詞，且無其他證人可
    資佐證，自不得僅以秘密證人Ａ之證詞，據為不利於被告之
    依據。
  (五)證人甲○○及王敏鈺指述被告販賣安非他命予甲○○是因為
    誤以為是被告帶警察查獲本案之故：證人即查獲本案之員警
    林朝陽於本院就查獲經過證稱：「莊海松通訊監察的對象是
    王敏鈺，莊海松在機房聽到王敏鈺留了一個簡訊給綽號「一
    成」的男生，說他在龍城飯店225號房（按應是228號房之誤
    ），莊海松要我們過去等候，因為我們懷疑王敏鈺在225號
    房內販毒，所以叫我們過去，我們在龍城飯店225號房旁邊
    安全梯守候時，莊海松又打電話通知我們說有一個男生要上
    來，叫我們在那邊等一下先不要行動，另外莊海松還說王敏
    鈺有叫那個男生小心一點，因為樓下好像有狀況。我們看到
    那個男生敲門，門內的人開門以後，我們就跟著那個男生進
    入225號房，我們看到他敲門，裡面的人把門打開，我們就
    趕快跑到他前面跟著他進去，進入房間的男生就是被告乙○
    ○」（本院94年7月5日審理筆錄參照）。另一證人即警員莊
    海松亦證稱：「同事打電話告訴我說，228號房裡面沒有發
    現王敏鈺，我叫他們到225號房，以及走廊找一找，結果王
    敏鈺在走廊附近被找到，帶進228號房裡面」（本院94年7月
    5 日審理筆錄參照）。證人甲○○亦證稱：「我準備要去洗
    衣服，剛好有人敲門，因為我當天身上都沒有毒品，也就沒
    有考慮就直接開門，就看到乙○○與警察一起進來。被抓以
    後在警局拘留室時，王敏鈺跟我都認為是乙○○帶警察來抓
    我們的，所以王敏鈺叫我跟警察說是乙○○賣毒品給我的。
    我沒有跟乙○○買過毒品，但是我跟王敏鈺買的時候，乙○
    ○會跟王敏鈺一起來，東西是從王敏鈺手上拿出的，我錢也
    是交給王敏鈺」（本院94年7月5日審理筆錄參照）。依上開
    證人證述，被告當天前往龍城飯店228號房時，守候埋伏之
    警員見被告敲門，乃尾隨進入查緝。警方進入228號房內，
    因未見監聽對象王敏鈺，乃又在樓層附近尋找，發現王敏鈺
    ，一併帶入228號房內。因警方是趁被告敲門之際，尾隨進
    入，故證人甲○○及王敏鈺誤以為是被告帶警方前來查緝。
    證人甲○○及王敏鈺所為被告販賣安非他命予甲○○之證詞
    ，並非真正，乃可理解。
  (六)此外，復查無其他積極證據足資證明被告有犯行，尚不能證
    明被告犯罪，應為無罪之諭知。
據上論斷，應依刑事訴訟法第301條第1項判決如主文。
本案經檢察官丙○○到庭執行職務。
中　　華　　民　　國　　94　　年　　7　　月　　19　　日
　　　　　　　　　刑事第五庭   審判長法官　林英志
                                     法官  包梅真
                                     法官  張家瑛
以上正本證明與原本無異。
如不服本判決，應於判決送達後10日內，向本院提出上訴狀。
　　　　　　　　　　　　　　　   　書記官　陳麗雅
中　　華　　民　　國　　94　　年　　7　　月　　19　　日
